# 请教高手啦！企业资产析产是什么概念啊，其财务及税务是怎么处理的

提问人：biedou 时间：2010-10-14 15:33:53
第一次听说析产这个概念，网上搜了，大多是关于夫妻离婚家庭财产析产的。想请教下论坛高手，企业资产析产是什么概念，怎么样才可以做析产，其财务及税务是怎么处理的

回答人：chenyiwei
这个应该不是会计或法律的概念，可以了解一下是否指企业分立中的财产分割？

回答人：chenyiwei
商事法律体系中没有“析产”的概念。因为不是严格的法律概念，因此不可能给出清晰的界定和解释。请结合实务案例的具体情况自行把握，确定可参照的最接近的法律概念。